臺灣花蓮地方法院刑事判決
111年度花易字第11號
聲  請  人  臺灣花蓮地方檢察署檢察官
被      告  簡瑋慶



上列被告因違反毒品危害防制條例案件，經檢察官聲請以簡易判
決處刑（111年度毒偵字第290、379號），本院認不宜簡易判決
處刑(111年度花簡字第188號)，改依通常程序審理，並判決如下
：
    主  文
簡瑋慶被訴於民國一一一年一月二十五日十時十一分採尿回溯九
十六小時內某時施用第二級毒品部分，免訴。
    理  由
一、聲請意旨略以：被告簡瑋慶前因施用毒品案件，經本院以10
    9年度毒聲字第41號裁定送觀察、勒戒後，因無繼續施用毒
    品傾向，而於民國110年2月1日出所，並經臺灣花蓮地方檢
    察署檢察官以109年度毒偵字第395、651、715、722、776號
    為不訴處分確定。其於上開觀察勒戒執行完畢釋放後3年內
    ，竟基於施用第二級毒品之犯意，於111年1月25日10時11分
    為臺灣花蓮地方檢察署觀護人採尿回溯96小時內之某時，在
    花蓮縣吉安鄉昌隆七街附近某處，以將甲基安非他命置入玻
    璃球燒烤吸食煙霧之方式，施用第二級毒品甲基安非他命1
    次。嗣臺灣花蓮地方檢察署觀護人於111年1月25日10時11分
    採集被告尿液後，將其尿液送驗結果呈安非他命、甲基安非
    他命陽性反應，因認被告涉犯毒品危害防制條例第10條第2
    項之施用第二級毒品罪嫌等語。
二、按案件曾經判決確定者，應諭知免訴之判決，刑事訴訟法第
    302條第1款定有明文。所規定「案件曾經判決確定者，應諭
    知免訴之判決」者，係以同一案件，已經法院為實體上之確
    定判決，該被告應否受刑事制裁，即因前次判決而確定，不
    能更為其他有罪或無罪之實體上裁判。又所稱「同一案件」
    者係指所訴兩案之被告相同，被訴之犯罪事實亦屬同一者而
    言（最高法院109年度台上字第4033號刑事判決意旨參照）
    。又刑事訴訟法第302條第2款規定已經提起公訴或自訴之案
    件，在同一法院重行起訴者，應諭知不受理之判決，係以已
    經提起公訴或自訴之同一案件尚未經實體上判決確定者為限
    。如果已經實體上判決確定，即應依同法第302條第1款諭知
    免訴之判決，而無諭知不受理之可言。
三、經查：
　㈠被告基於施用第二級毒品之犯意，於111年1月25日13時5分為
    警採尿前回溯96小時內之某時許，在花蓮縣花蓮市中央路某
    處路邊，以將甲基安非他命置入玻璃球吸食器內燒烤吸食其
    煙霧之方式，施用第二級毒品甲基安非他命1次。嗣警於111
    年1月25日13時5分採集尿液送驗後呈甲基安非他命陽性反應
    等情，業經臺灣花蓮地方檢察署檢察官以111年度毒偵字第2
    08號聲請以簡易判決處刑，於111年6月9日繫屬於本院，經
    本院於111年6月20日以111年度花簡字第162號判決處有期徒
    刑3月，並於111年7月22日確定（下稱前案），有臺灣花蓮
    地方檢察署111年6月9日花檢熙潔111毒偵208字第111901025
    5號函、前案聲請簡易判決處刑書、判決書、臺灣高等法院
    被告前案紀錄表附卷可稽。是前案與本件查獲、採尿日均為
    同一日(本件採尿時間在前、前案採尿時間在後)。
　㈡被告雖於本件偵查時稱：我忘記何時施用毒品，施用地點在
    花蓮縣吉安鄉昌隆七街附近某處，然其於本院準備程序時堅
    稱：我同1日被採尿2次之前，只有施用1次毒品，因為時間
    太久我忘記施用毒品之具體時間、地點，我有可能是在花蓮
    縣吉安鄉昌隆七街附近某處或是花蓮縣花蓮市中央路某處路
    邊施用等語（見本院卷第39頁）。復參以本件被告於111年1
    月25日10時11分許採集尿液檢體之安非他命、甲基安非他命
    濃度為509、1529ng/mL，而前案中被告於同日稍晚（13時5
    分許）採集尿液檢體之安非他命、甲基安非他命濃度已降至
    426、1204ng/mL等情，有慈濟大學濫用藥物檢驗中心111年2
    月10日慈大藥字第1110210013號函、111年3月31日辭大藥字
    第1110331005號函暨檢驗總表在卷可稽，堪認被告2次採尿
    之時間相距不到3小時，時間間隔甚短，且第2次採尿（即前
    案）無論安非他命或甲基安非他命之數值均已下降，即無從
    認定被告於111年1月25日10時11分許、同日13時5分許前後2
    次採尿期間內是否確有另行施用甲基安非他命，亦即無法排
    除該2次驗尿結果均為同一次施用第二級毒品甲基安非他命
    行為所致。此外，查無其他積極事證足以證明被告本件及前
    案施用毒品時間有別，從而，基於「罪證有疑，利歸被告」
    之原則，堪認被告就本件與前案被訴施用第二級毒品行為，
    應屬同一案件。
　㈢從而，本件被告被訴施用第二級毒品之事實，與前案確定判
    決認定之犯罪事實相同，核屬同一案件，自為前案判決確定
    效力所及，揆諸前揭法律規定及最高法院判決意旨，本件屬
    案件曾經判決確定者，爰不經言詞辯論，逕為免訴之判決。
四、據上論斷，應依刑事訴訟法第302條第1款、第307條，判決
    如主文。
中　　華　　民　　國　　111 　年　　9 　　月　　29　　日
　　　　　　　　　刑事第五庭  法　官　  施孟弦
以上正本證明與原本無異。
如不服本判決應於收受送達後20日內向本院提出上訴書狀，並應
敘述具體理由。其未敘述上訴理由者，應於上訴期間屆滿後20日
內向本院補提理由書(均須按他造當事人之人數附繕本)「切勿逕
送上級法院」。
因疫情而遲誤不變期間，得向法院聲請回復原狀。
中　　華　　民　　國　　111 　年　　9 　　月　　30　　日

                              書記官    張瑋庭